臺灣高等法院刑事裁定
111年度抗字第1347號
抗  告  人
即  被  告  黃丁泉



上列抗告人因延長羈押等案件，不服臺灣新北地方法院中華民國
111年8月10日裁定（111年度訴字第642號），提起抗告，本院裁
定如下：
    主  文
抗告駁回。                                              
    理  由
一、原裁定意旨略以：抗告人即被告黃丁泉（下稱被告）因搶奪
    等案件，原審法院前以被告經訊問後否認犯行，惟有證人即
    告訴人劉友喬、劉秀珍、證人即被害人楊朝宗之子楊智傑於
    警詢證述及現場監視器錄影畫面、指紋鑑定書等事證可佐，
    其犯罪嫌疑重大。又被告所辯情節，非符合常情，存有卸責
    之情，本案尚有證人未經調查，有勾串證人之虞。再者，被
    告前有竊盜、搶奪犯行，業經判決確定，甫於民國109年9月
    22日縮短刑期假釋出監，於111年3月間，再犯竊盜、搶奪案
    件，為臺灣新北地方檢察署（下稱新北地檢署）以111年度
    偵字第14994號偵查起訴（原審另行審理）。同年4月20日，
    又犯本案犯行，衡諸被告有多次毒品前案，顯見其存有毒癮
    ，實有可能迫於金錢購毒再犯搶奪犯行，足認被告有反覆實
    行搶奪罪之虞，而有刑事訴訟法第101條第1項第2款、同法
    第101條之1第1項第6款所定之情形，且非予羈押顯難進行審
    判及預防再犯，而有羈押之必要，於111年5月25日執行羈押
    ，並禁止接見通信在案。茲以羈押期間即將屆滿，經訊問被
    告，並斟酌檢察官之意見後，認被告所犯搶奪等案件，犯罪
    嫌疑重大。又本案仍在審理中，證人尚未經交互詰問前，仍
    存有串證之虞，且其多次涉犯竊盜、搶奪犯行，縱前經判決
    確定入監執行，於假釋出監後仍再犯，可見其反覆實行同一
    犯罪之危險性、可能性甚高，並自陳係因經濟上問題而為本
    案之犯行，且出監後仍有接觸毒友，足認被告於外在經濟狀
    況未改善之情形下，仍有反覆實行搶奪罪之虞，有刑事訴訟
    法第101條第1項第2款、同法第101條之1第1項第6款之羈押
    原因，經衡酌被告所為影響社會秩序、他人財產安全甚鉅，
    及國家刑事司法權之有效行使、被告人身自由之保障及防禦
    權受限制之程度後，認非予繼續羈押，顯難進行審判及預防
    再犯，仍有羈押必要，自應於111年8月25日起延長羈押2月
    ，並禁止接見通信等語。
二、抗告意旨略以：被告均已坦承犯行，如何與證人勾串？竊取
    安全帽部分為警方偽造公文，可至中和景平路44號之人力公
    司一查便知。且被告在所內早已無毒癮，家中經濟並非不良
    ，此均為法院之猜測。又被告父母均有年紀，被告復有傷在
    身，需至雙和醫院找主治醫師治療，被告願至警局報到，且
    會先找份工作不會再犯，請求撤銷原裁定給予交保停押機會
    ，讓被告先陪陪父親再入監執行云云。
三、按羈押被告，偵查中不得逾2月，審判中不得逾3月。但有繼
    續羈押之必要者，得於期間未滿前，經法院依第101條或第1
    01條之1之規定訊問被告後，以裁定延長之，刑事訴訟法第1
    08條第1項前段定有明文。又羈押之目的，在於確保刑事偵
    查、審判程序之完成及刑事執行之保全。被告究竟有無刑事
    訴訟法第101條、第101條之1 所規定之羈押要件情形，應否
    羈押，以及羈押後其羈押原因是否仍然存在，有無繼續羈押
    之必要，事實審法院本得斟酌訴訟進行程度及其他一切情形
    而為認定，故受羈押之被告除確有刑事訴訟法第114條所列
    情形之一者外，其應否羈押或延長羈押，事實審法院自有認
    定裁量之權，苟無濫用其權限之情形，即不得任意指為違法
    （最高法院108年度台抗字第1498號裁定意旨參照）。再者
    ，刑事訴訟法第101條之1所規定之預防性羈押，係因考慮該
    條所列各款犯罪，對於他人生命、身體、財產有重大之侵害
    ，對社會治安破壞甚鉅，且從實證經驗而言，此等犯罪之犯
    罪行為人大多有一而再、再而三之反覆實行之傾向，為避免
    此種犯罪型態之犯罪行為人，在同一社會環境條件下再次興
    起犯罪意念而反覆為同一犯罪行為，乃以拘束其身體自由之
    方式，避免其再犯，是法院依該條規定決定應否予以羈押時
    ，並不須有積極證據證明其確已準備或預備再為同一犯罪之
    行為，亦不以被告有同一犯罪之前科紀錄為必要，僅須由其
    犯罪之歷程觀察，其於某種環境或條件下已經多次再犯該條
    所列之罪行，而該某種環境或條件現尚存在，或其先前犯罪
    之外在環境或條件尚無明顯改善，足以使人相信在此等環境
    或條件下，被告仍可能有再為同一犯罪行為之危險，即可認
    定其有反覆實行該條犯罪行為之虞（最高法院110 年度台抗
    字第 642 號、109年度台抗字第1384號、108年度台抗字第1
    49號裁定意旨參照）。
四、經查：
（一）被告涉嫌於111年4月20日竊取安全帽、機車，並以黑色膠
      帶黏貼變造車牌後，騎乘該車分別於新北市中和區及新店
      區搶奪財物，雖於警詢、偵訊及原審法院初次訊問中均否
      認犯行，然依證人即告訴人劉友喬、劉秀珍、證人即被害
      人楊朝宗之子楊智傑於警詢證述（見111年度他字第2998
      號卷【下稱他卷】第3至4、5至6、7至8頁，111年度偵字
      第16467號卷【下稱偵卷】第17至19、21至23、25至28、1
      85至187、189至191、193至196頁）、現場照片及監視器
      錄影畫面（見他卷第13至20、22至28頁，偵卷第49至77、
      82至83、87至99、104至106、135至137、219至231、237
      至239、244至247、249至277、282至283頁）、指紋鑑定
      書（見偵卷第163至165、233至235頁）等事證，確足認被
      告涉犯搶奪等案件之犯罪嫌疑重大。
（二）被告前因分別犯下2起搶奪案件、1起竊盜案件、6起施用
      第一級毒品案件、1起持有第二級毒品案件，分別經本院
      及原審法院判處有期徒刑3月至1年不等，嗣經原審法院以
      106年度聲字第2908號裁定定應執行有期徒刑5年，於109
      年9月22日因縮短刑期假釋出監，並經同法院以109年聲字
      第3540號裁定假釋中付保護管束等情，有本院被告前案紀
      錄表在卷可稽（見本院卷第15至42頁）。不料被告先於11
      0年10月28日晚間與綽號阿文之男子一同竊取電動車，次
      於111年3月7日晚間，再犯竊盜、搶奪案件，除據被告於
      偵查中坦承在卷（見偵卷第141至143頁），並經新北地檢
      署以111年度偵字第14994號訴由原審法院另行審理，亦有
      前述本院被告前案紀錄表可佐；同年4月20日，又犯本案
      犯行，其前後不到2個月期間數次從事竊盜、搶奪犯行等
      情，已足認被告有反覆實行搶奪罪之虞，且本件被告聲請
      調查之證人「林來」及前述被害人等均尚未經交互詰問，
      原審法院因認仍有刑事訴訟法第101條第1項第2款、同法
      第101條之1第1項第6款所定之情形，且非予羈押顯難進行
      審判及預防再犯，而有羈押之必要，經訊問被告，並斟酌
      檢察官之意見後，裁定自111年8月25日延長羈押2月，並
      禁止接見通信等語，經核尚無違誤。
（三）抗告意旨指摘竊取安全帽部分為警方偽造公文云云。惟經
      原審法院命警員至中和景平路44號之人力公司查訪結果，
      該處並沒聽過被告辯稱借其安全帽之「林來」之人，有新
      北市政府警察局中和分局111年7月22日查訪表在卷可稽（
      見原審卷第279頁）；抗告意旨復辯稱被告在所內早已無
      毒癮，家中經濟並非不良，此均為法院之猜測云云。惟被
      告於原審訊問時供稱：「因經濟上問題，才犯竊盜搶奪案
      件，且出監後還有接觸以前用毒的朋友，所以才會又再犯
      施用毒品」等語（見原審卷第287頁），足見被告之抗辯
      均非可採。至被告家中有無年邁親屬尚待扶養，亦與其應
      否羈押，並無關聯；且被告若有醫療需求，可向所方醫療
      單位求診。
（四）被告明知法令禁止竊盜、搶奪等，猶故意多次違犯，足見
      其反覆實行同一犯罪之危險性、可能性甚高，犯罪動機、
      目的可議，且犯後供述反覆，難認以命具保、責付或限制
      住居等侵害較小之手段，足以確保審判或執行程序之順利
      進行，復查無刑事訴訟法第114條各款所列情形，且本件
      尚未確定，故仍有串證及反覆實行同一犯罪之虞，而有繼
      續羈押之必要，所請具保停止羈押，自難准許。
五、綜上，被告執前詞指摘原裁定不當，無非係對於原審法院審
    酌羈押時得裁量、判斷之職權行使，再事爭執，尚不足以推
    翻原羈押裁定之適法性，揆諸前揭說明，本件抗告並無理由
    ，應予駁回。
據上論斷，應依刑事訴訟法第412 條，裁定如主文。
中　　華　　民　　國　　111 　年　　9 　　月　  7 　　日
                  刑事第一庭    審判長法　官  周煙平
                                      法　官  游士珺
                                      法　官  吳炳桂
以上正本證明與原本無異。
不得再抗告。
                                      書記官  鄭舒方
中　　華　　民　　國　　111 　年　　9 　　月　　8 　　日